臺灣新北地方法院板橋簡易庭小額民事判決
111年度板小字第2537號
原      告  和泰產物保險股份有限公司

法定代理人  莊瑞德  
訴訟代理人  王俊傑  
            李維浚  
被      告  涂志芳  
上列當事人間請求侵權行為損害賠償事件，於民國111年8月3日
言詞辯論終結，本院判決如下：
    主  文
被告應給付原告新臺幣柒萬貳仟零壹拾肆元，及自民國一百一十
一年六月十日起至清償日止，按年息百分之五計算之利息。
原告其餘之訴駁回。
訴訟費用新臺幣壹仟元由被告負擔新臺幣玖佰貳拾元，其餘由原
告負擔。
本判決原告勝訴部分得假執行。
    事實及理由
一、原告起訴主張：被告於民國109年4月25日下午2時1分許，駕
    駛車牌號碼0000-00號自用小客車，行經新北市板橋區雙十
    路2段時，因未注意車前狀況之過失，先碰撞由訴外人陳瑢
    娟所駕駛車號0000-00號自用小客車，再碰撞原告承保訴外
    人陳儀寧所有並由訴外人向家瑋駕駛之車牌號碼000-0000號
    自用小客車(下稱系爭車輛），致系爭車輛受損，案經新北
    市政府警察局海山分局處理在案。系爭車輛經送修復，維修
    費用為新臺幣（下同）78,312元（工資44,179元、零件34,1
    33元），業經原告按保險契約理賠完竣，並依保險法第53條
    第1項規定，取得代位行使被保險人對於第三人之請求權。
    為此，爰依侵權行為及保險法第53條第1項規定，訴請被告
    給付原告維修費用78,312元，及自起訴狀繕本送達翌日起至
    清償日止，按年息百分之5計付之利息。
二、被告則以：對於肇事責任不爭執等語置辯。並聲明：原告之
    訴駁回，訴訟費用由原告負擔。
三、原告主張之上開事實，業據其提出系爭車輛行照、道路交通
    事故當事人登記聯單暨調查報告表、估價單、車險理賠計算
    書、發票及車損照片等件影本為證，並經本院依職權向新北
    市政府警察局海山分局調閱系爭肇事資料查明無訛，足認被
    告對本件車禍事故之發生，有過失甚明，且為被告所不爭執
    ，是原告主張被告應就本件事故負損害賠償責任，自屬有據
    。
四、按因故意或過失，不法侵害他人之權利者，負損害賠償責任
    。又不法毀損他人之物者，被害人得請求賠償其物因毀損所
    減少之價額，民法第184條第1項前段、第196條分別定有明
    文。次按依民法第196條請求賠償物被毀損所減少之價額，
    固得以修復費用為估定之標準，但以必要者為限（如修理材
    料以新品更換舊品，應予折舊）。查被告因過失不法致系爭
    車輛受有損害，已如前述，則原告主張被告應負侵權行為損
    害賠償責任，自屬有據。經查，依系爭車輛之維修估價單上
    所載維修項目，核與該車所受損部位相符，堪認上開修復項
    目所須之費用78,312元（工資44,179元、零件34,133元），
    均屬必要修復費用無誤。次查，系爭車輛係於108年11月出
    廠（推定為15日），此有行車執照附卷可稽，至109年4月25
    日受損時，已使用5月10日，依「營利事業所得稅結算申報
    查核準則」第95條第8項規定，固定資產提列折舊採用定率
    遞減法者，以一年為計算單位，其使用期間未滿一年者，按
    實際使用月數相當於全年之比例計算之，不滿一月者，以一
    月計，故以6月計，而零件費用34,133元，係以新品換舊品
    ，揆諸前述，應予折舊。本院依行政院公布之固定資產耐用
    年數表及固定資產折舊率表，即系爭車輛耐用年數五年，每
    年折舊千分之三六九，是以上開零件扣除折舊後，原告得請
    求之修車零件費為27,835元（計算式如附表所示；元以下四
    捨五入）。此外，原告另支出修車之工資44,179元，無折舊
    問題，是原告得向被告請求之修車費用，共計72,014元（計
    算式：27,835元+44,179元＝72,014元），即屬有據，應予准
    許。逾此部分之請求，尚乏依據，應予駁回。
五、從而，原告依侵權行為之法律關係及保險法第53條第1項規
    定，請求被告給付72,014元，及自起訴狀繕本送達翌日即11
    1年6月10日起至清償日止，按年息百分之5計算之利息，為
    有理由，應予准許。逾此部分之請求，為無理由，應予駁回
    。
六、本件原告勝訴部分，係依小額訴訟程序所為被告敗訴之判決
    ，依民事訴訟法第436條之20之規定，爰依職權宣告假執行
    。
七、本件係小額訴訟事件，應依民事訴訟法第436條之19第1項規
    定，確定本件訴訟費用為1,000元（第一審裁判費1,000元）
    ，由被告負擔920元，餘由原告負擔。
八、據上論結，原告之訴為一部有理由，一部無理由，依民事訴
    訟法第436條之23、第436條第2項、第436條之19第1項、第7
    9條、第436條之20，判決如主文。
中　　華　　民　　國　　111 　年　　8 　　月　　24　　日
                  臺灣新北地方法院板橋簡易庭
                      法      官  呂安樂
以上正本係照原本作成。
如不服本判決，應於送達後20日內，向本院提出上訴狀，並表明
上訴理由（上訴理由應表明一、原判決所違背之法令及具體內容
。二、依訴訟資料可認為原判決有違背法令之具體事實。），如
於本判決宣示後送達前提起上訴者，應於判決送達後20日內補提
上訴理由書（須附繕本），如未於上訴後20日內補提合法上訴理
由書，法院得逕以裁定駁回上訴。
中　　華　　民　　國　　111 　年　　8 　　月　　24　　日
                      書  記  官  魏賜琪
附表：　　　　　　　　　　　　　
折舊時間           金額
第1年折舊值        34,133×0.369×(6/12)=6,298
第1年折舊後價值    34,133-6,298=27,835